# 子公司重组的财务处理

提问人：zd241 时间：2021-11-02 10:33:07
陈老师，您好！
A集团公司下辖医管集团（A持股40%，由A并表）和医工集团（A持股51%，由A并表）。 21 年 9 月底，医管和医工重组，医管集团向A集团公司支付对价（按照评估价值、存在评估增值）购买A集团持有的医工集团51%的股权。
对于该笔交易，我理解从医管集团来说，构成同一控制下企业合并，医管集团单体和合并的处理均较简单。
但是对于A集团公司的处理，我有些拿不准了。是：各交易参与方都在A的合并报表范围内，所以和一般的合并范围内内部交易一样，不涉及权益性交易，正常抵销内部交易未实现损益即可。还是说，会涉及到其他需要注意的事项呢？ 请陈老师指点，谢谢。

回答人：chenyiwei
各交易参与方都在A的合并报表范围内，所以和一般的合并范围内内部交易一样，不涉及权益性交易，正常抵销内部交易未实现损益即可。
虽然就A而言，该交易发生在两个非全资子公司之间，但少数股东并不参与交易，因此没有外部交易对手的情况下，是不会对集团合并报表产生影响的。
可以这样理解：假设医管集团对该项重组事项采用购买法进行会计处理，则其会计处理将完全与集团个别报表层面的子公司股权处置交易对应，完全可以抵平（和一般的母子公司之间顺流交易完全一样）。而合并报表层面的处理是不受到各成员企业自身个别报表层面如何处理的影响的。之所以你有这个疑问，是被子公司的同一控制下合并这一不对等处理“误导”了。